# 求助陈版主，或有对价抵消的疑问

提问人：liuweisheng 时间：2023-05-27 08:00:55
A公司按每股 1 元购买B公司100%股权，有对赌协议。A公司借：长投 200 借：交易性金融资产 100 贷：银行存款300 合并报表报表 借：股本 300 贷：长投 200 贷: 资本公积 100 这样处理是否正确。谢谢版主解惑。

回答人：chenyiwei
首先，一般情况下不会在购买日即确认大额的与业绩对赌相关的金融资产或负债，否则可能表明估值不合理。
其次，假设不考虑估值的合理性问题，在合并报表中的抵销分录也是将长期股权投资与被收购方可辨认净资产抵销，并确认评估增值，差额确认为商誉，和常规的购买日合并抵销无实质差异。个别报表层面确认的或有对价相关资产在合并报表层面继续保留。